臺灣板橋地方法院交通事件裁定　　　　100年度交聲字第888號
異　議　人
即受處分人　陳玲玲
上列異議人即受處分人因違反道路交通管理處罰條例案件，對於
交通部公路總局臺北區監理所於民國一百年二月二十五日所為北
監自裁字第裁四○－Ｃ00000000號裁決，聲明異議，本
院裁定如下：
    主  文
異議駁回。
    理  由
一、按行車管制號誌之圓形紅燈燈號顯示之意義為「車輛面對圓
    形紅燈表示禁止通行，不得超越停止線或進入路口」，道路
    交通標誌標線號誌設置規則第二百零六條第五項第一款定有
    明文。次按汽車駕駛人，行經有燈光號誌管制之交岔路口闖
    紅燈者，處新臺幣（下同）一千八百元以上五千四百元以下
    罰鍰，並記違規點數三點，道路交通管理處罰條例第五十三
    條第一項、第六十三條第一項第三款定有明文。又「闖紅燈
    」之認定，於無繪設路口範圍者：以車輛無視於紅燈警示，
    而有穿越路口之企圖，其車身並已伸越停止線並足以妨害其
    他方向人、車通行者亦以闖紅燈論處，再車輛或行人面對圓
    形紅燈時，仍逕予穿越路口至銜接路段，不論左轉、直行或
    迴轉，均屬闖紅燈之行為。從而，用路人、車於行經設有燈
    光管制號誌之交岔路口，不依燈號指示，逕自闖越紅燈直行
    、左轉或迴轉，自屬違反上開條例第五十三條第一項所定「
    闖紅燈」之違規行為。
二、本件受處分人即異議人陳玲玲於九十八年一月二十一日下午
    十時二十分許，駕駛車號一九六五－ＱＥ號自用一般小客車
    ，沿新北市泰山區（改制前為臺北縣泰山鄉○○○路直行往
    五股方向行駛，於行經新五路與中港西路之有燈光號誌管制
    之交岔路口時闖越紅燈，適與騎乘車號ＣＶＨ－０９６號重
    型機車由中港西路直行往五股工業區方向之龔祐在上開交岔
    路口發生碰撞而肇事，由新北市政府警察局新莊分局交通分
    隊員警獲報處理，並依規定測繪現場圖、拍照及通知前揭雙
    方當事人至警察機關製作筆錄，嗣警遂依異議人陳玲玲及龔
    祐之調查筆錄、道路交通事故談話記錄表，而查知異議人有
    「駕車行經有燈光號誌管制之交岔路口闖紅燈」之事實，而
    填單舉發，受處分人於九十八年三月十六日應到案日期後之
    一百年三月二日始提出申訴，經原處分機關函請舉發單位調
    查結果，仍認受處分人有上開違規行為，乃於一百年二月二
    十五日依道路交通管理處罰條例第五十三條第一項及違反道
    路交通管理事件統一裁罰基準表之規定，裁處受處分人四千
    元罰鍰，並依同條例第六十三條第一項第三款（裁決書漏載
    第三款）規定記違規點數三點。
三、異議人即受處分人陳玲玲於陳述書、聲明異議狀中辯稱：因
    當時修路而圍籬擋住視線以致越線，而與龔祐所騎乘摩托車
    碰撞，並非闖紅燈，而當時只有車頭出一點，況且因修路以
    致地面並無白線；又為何舉發通知單寄到戶籍地竹圍，而非
    因公司車而寄到公司地址五股，以致無法收到云云。經查：
  (一)異議人於上揭時間，駕駛上揭車輛，沿新北市○○區○○路
    直行往五股方向行駛，於行經新五路與中港西路之有燈光號
    誌管制之交岔路口時，適與騎乘車號ＣＶＨ－０９６號重型
    機車由中港西路直行往五股工業區方向之龔祐在上開交岔路
    口發生碰撞而肇事，為異議人所不爭執，復有新北市政府警
    察局新莊分局一百年三月十一日、同年四月二十一日新北警
    新交字第一○○○○一三四八一、一○○○○二一二六九號
    函及隨函檢送之道路交通事故調查報告表、道路交通事故現
    場草圖、道路交通事故調查報告表(一)(二)、陳玲玲之調查筆錄
    、龔祐之道路交通事故談話記錄表、道路交通事故肇事人自
    首情形紀錄表、現場暨肇事車輛車損等照片十一張在卷可稽
    ，堪予認定。
  (二)異議人固辯稱：當時修路而圍籬擋住視線以致越線，而與龔
    祐所騎乘摩托車碰撞，並非闖紅燈，當時只有車頭出一點云
    云，惟據龔祐於九十八年二月四日就本件交通事故警詢談話
    紀錄指稱：「（你行向為何？行駛何車道？速度為何？號誌
    狀態為何？）我沿中港西路直行往五股工業區方向行駛於一
    般車道，…，當時是綠燈。」、「（請你詳述車禍發生經過
    情形？）對方（陳玲玲）沿新五路直行往五股方向行駛，因
    為她闖紅燈，因而和我發生碰撞。」（見本院卷第三十三頁
    ），復有異議人於同日經警詢問製作之調查筆錄亦供稱：「
    （當時你行車方向為何？請你詳述車禍發生經過情形？）當
    時我駕車沿泰山區○○路直行往五股方向行駛，…，等到對
    方沿中港西路直行往五股工業區行駛與我發生碰撞時，我才
    注意到自己紅燈已經超越路口了，…。」、「（肇事時氣候
    、視線、路況如何？有無障礙物？肇事地有無號誌燈？標線
    是否清楚？肇事時有無目擊證人？肇事地有無監視器？）…
    ，肇事口有號誌燈，我的行向是紅燈，肇事地的標線清楚…
    。」等語明確（見本院卷第三十一頁），是龔祐及異議人所
    述上揭情節相互參核，其陳述內容相符，且就行經路線、燈
    號情形、道路標線、肇事經過等情，均經陳述清楚明確，足
    認其等為警製作筆錄時記憶清晰，從而，異議人有「駕車行
    經有燈光號誌管制之交岔路口闖紅燈」之事實，應堪認定。
    況依本件道路交通事故現場照片、道路交通事故調查報告表
    所示現場圖（見本院卷第十四、十六頁編號七採證照片）以
    觀，異議人與龔祐發生碰撞地點係上揭交岔路口之黃色網狀
    線處，益徵異議人所駕駛上揭車輛之車身已伸越其行向之紅
    燈停止線並足以妨害其他方向車輛之行進，異議人所為已該
    當「闖紅燈」之要件無訛，其前揭所辯，洵屬事後卸責之詞
    ，要無可採。
  (三)至於異議人另辯稱：為何舉發通知單寄到戶籍地竹圍，而非
    因公司車而寄到公司地址五股，以致無法收到云云。惟按道
    路交通管理處罰條例第五十三條第一項之規定，其違規處罰
    對象係以汽車駕駛人，而異議人既為本件交通違規事件之駕
    駛人，業如前述，舉發單位向已查知之違規駕駛人即異議人
    寄發本件舉發違反道路交通管理事件通知單（下稱舉發通知
    單）乙節，於法並無不合，先予敘明。次按違反道路交通管
    理事件統一裁罰標準及處理細則第五條規定，處理違反道路
    交通管理事件，有關文書之送達程序，依行政程序法之規定
    ；又送達，於應受送達人之住居所、事務所或營業所為之，
    於應送達之處所不獲會晤應受送達人時，得將文書付與有辨
    別事理能力之同居人、受雇人或應送達處所之接收郵件人員
    ，行政程序法第七十二條第一項、第七十三條第一項分別定
    有明文。查異議人住所地自九十一年二月三十一日起迄今，
    均於「新北市○○區○○路三十一巷二十一號五樓之三」，
    有個人基本資料查詢結果一紙在卷可憑，揆諸上開說明，舉
    發單位將本件舉發通知單向上開地址為寄送，因未獲會晤應
    受送達之異議人本人，乃由前述處所可接收郵件人員即「觀
    海極品管理委員會」管理員劉宥賢收受以為補充送達，有上
    開舉發通知書、送達證書影本各一紙附卷可稽，是以本件舉
    發通知書既已合法送達，異議人未於應到案日期前至指定處
    所聽候裁決且繳納罰鍰或陳述意見，又已逾六十日以上，原
    處分機關依首揭法律暨違反道路交通管理事件統一裁罰基準
    表等規定，對異議人之裁處，於法並無不合，是以異議人執
    此為辯，應有誤會，當無足取。
四、從而，原處分機關依據道路交通管理處罰條例第五十三條第
    一項、第六十三條第一項第三款及違反道路交通管理事件統
    一裁罰基準表之規定，裁處異議人罰鍰四千元，並記違規點
    數三點，經核並無違誤，量罰亦甚妥適，應予維持，本件異
    議為無理由，應予駁回。
據上論斷，應依道路交通事件處理辦法第十八條，裁定如主文。
中    華    民    國   100    年    5     月    23    日
                      臺灣板橋地方法院交通法庭
                              法  官  王綽光
上列正本證明與原本無異。
如不服本裁定，應於裁定送達後五日內向本院提出抗告狀。
                              書記官  許清秋
中    華    民    國   100    年    5     月    24    日